臺灣臺北地方法院刑事判決　　　　　　　　　　　　　九十一年度易字第三七九號
　　公　訴　人　臺灣臺北地方法院檢察署檢察官
　　被　　　告　乙○○
　　　　　　　　丙○○
　　右　一　人
　　選任辯護人　青含國律師
右列被告等因妨害家庭案件，經檢察官提起公訴（九十一年度偵續字第六一號），本
院判決如左：
    主  文
乙○○連續有配偶而與人通姦，處有期徒刑參月，如易科罰金以參佰元折算壹日。
丙○○連續與有配偶之人相姦，處有期徒刑參月，如易科罰金以參佰元折算壹日。
    事  實
一、乙○○為丁○○之夫，為有配偶之人，丙○○亦明知郭希谷為有配偶之人，其二
    人竟各基於概括犯意，自民國八十九年八月間起至九十年二月十八日止，在臺北
    市○○街○段五一號六樓之一郭希谷所承租之小套房內，連續發生多次性行為。
    嗣於九十年二月十八日凌晨二時二十分許，為丁○○會同員警前往上址查獲。
二、案經乙○○之妻丁○○訴請臺北市政府警察局文山第二分局臺灣臺北地方法院檢
    察署檢察官偵查起訴。
    理  由
一、本件告訴人丁○○對被告乙○○及丙○○二人所提出妨害婚姻之告訴，原先經公
    訴人為不起訴處分（九十年度偵字第四三一七號），而告訴人復於再議期間七日
    內聲請再議，經臺灣高等法院檢察署檢察長認再議為有理由，命令臺灣臺北地方
    地方法院檢察署檢察官續行偵查後起訴。查告訴人雖於提出再議聲請狀聲請再議
    時並未在國內，業據告訴人提出陳報狀自承在卷，然告訴人係聯繫律師代為擬定
    再議狀內容及蓋用告訴人之印章後，而以告訴人之名義向臺灣臺北地方法院檢察
    署提出該再議聲請狀，亦據告訴人於陳報狀中所自承，顯然律師係按照告訴人之
    指示於再議期間內提出再議聲請狀，與告訴人自行提出再議之聲請無異，故該再
    議之聲請係合法有效，合先敘明。
二、訊據被告乙○○、丙○○均矢口否認有何右揭犯行。經查右揭犯罪事實，業據被
    害人丁○○指訴綦詳，且被告乙○○與告訴人丁○○兩人有婚姻關係之情，有法
    務部戶役政連結作業系統電腦列印資料在卷可稽，再被告等於九十年二月十八日
    凌晨二時二十分許同居在臺北市○○街○段五一號六樓之一被告郭希谷所承租之
    小套房內，被告乙○○僅著Ｔ恤短褲開門讓警員進入屋裡，被告丙○○躺在床上
    亦僅穿Ｔ恤短褲，浴室內並掛有女性內衣，被警當場查獲之事實，有臺北市政府
    警察局文山二分局興隆派出所臨檢紀錄表、現場查獲錄影帶偵查勘驗筆錄在卷可
    憑。雖被告乙○○辯稱：伊與丙○○係廣告公司同事，查獲當日因伊及丙○○討
    論公事討論的太晚，丙○○才留在伊之租屋處，伊並未與丙○○發生性關係云云
    ；被告丙○○並辯稱：伊不知被告乙○○已婚，伊與被告乙○○係同事關係，查
    獲當日伊及被告乙○○聊天聊的很晚，所以當晚伊才留宿云云。然被告丙○○於
    警訊時已坦承「我與乙○○認識一年，有發生性關係，最近一次是上星期，正確
    日期忘記了」等語，而該警訊筆錄係依被告丙○○自己陳述之經過所記載，並由
    被告丙○○親自簽名之情，業據臺北市政府警察局文山第二分局警備隊警員甲○○到庭結證屬實，且被告乙○○於偵查中供承「（問？她（指丙○○）有沒有在
    那裡過夜過）有，次數我不記得，但有超過五次以上」等語，參諸前開派出所臨
    檢紀錄表、現場查獲錄影帶偵查勘驗筆錄，被告二人在被告乙○○租屋處查獲現
    場竟均僅著Ｔ恤短褲，被告丙○○躺在床上，浴室內並掛有女性內衣等情，顯然
    被告二人已有多次過夜同居之事實，而與被告丙○○在警訊時所坦承兩人有發生
    數次性關係之情節相符，即被告丙○○在警訊時之自白應與事實相符。復查，被
    告丙○○供稱伊不知被告乙○○已婚，且伊係與被告乙○○為同事關係，在偵查
    中亦供陳伊與被告乙○○不是男女朋友關係等語，然被告丙○○又在偵查中供陳
    「我認識乙○○時他已婚，之後他告訴我他的婚姻關係已結束，我才會在晚上留
    宿該處」等語，衡諸常情，被告丙○○若與被告乙○○僅係一般之同事朋友關係
    ，被告丙○○為何必須在被告乙○○告知他已結束婚姻關係後才決定晚上留宿於
    被告乙○○之租屋處，是被告丙○○所稱伊與被告乙○○係一般同事朋有之交情
    ，更與常理不符；又被告丙○○既已知道被告乙○○原先已婚，僅因被告乙○○
    告知他婚姻關係結束，就與被告乙○○同處一室，完全沒有任何其他之查證行為
    ，是被告丙○○關於被告乙○○婚姻關係仍存續當中之事實，至少主觀上有不確
    定之故意。前開被告二人所辯為諉責之詞，不足採信，被告等罪證明確，犯行可
    以認定。
三、核被告乙○○所為，係犯刑法第二百三十九條前段之通姦罪。被告丙○○所為，
    係犯同條後段之相姦罪。被告二人先後數行為，時間緊接，所犯罪名相同，顯係
    各基於概括之犯意為之，應各論以連續犯之一罪，並各依法加重其刑。爰審酌被
    告等前均無刑案前科紀錄之品行、智識程度、犯罪之動機、犯罪後不坦承犯行之
    態度及至今尚未與告訴人達成和解等一切情狀，各量處如主文所示之刑，並諭知
    易科罰金之折算標準。
據上論斷，應依刑事訴訟法第二百九十九條第一項前段、刑法第五十六條、第二百三
十九條、第四十一條第一項前段、罰金罰鍰提高標準條例第二條，判決如主文。
本案經檢察官侯少卿到庭執行職務。
中      華      民      國    九十一    年      十      月      九      日
                                      臺灣臺北地方法院刑事第七庭
                                      審判長法  官  梁耀鑌
                                            法  官  蔡正雄
                                            法  官  范智達
右正本證明與原本無異
如不服本判決應於送達後十日內向本院提出上訴狀
                                            書記官  賴敏慧
中      華      民      國    九十一    年      十      月      十一    日
附錄本案論罪科刑法條全文
刑法第二百三十九條
有配偶而與人通姦者，處一年以下有期徒刑；其相姦者亦同。
